臺灣高雄地方法院民事裁定
111年度雄簡字第630號
原      告  侯秋珠
一、按起訴，應以訴狀表明當事人及法定代理人、訴訟標的及其
    原因事實、應受判決事項之聲明，提出於法院為之，民事訴
    訟法第244條第1項定有明文。其中所謂「訴訟標的」係指為
    確定私權所主張或否認之法律關係，欲法院對之加以裁判者
    而言；所稱「應受判決事項之聲明」乃請求判決之結論，係
    請求法院應為如何判決之聲明，所表明訴之聲明，必須明確
    特定、具體合法，始謂已表明訴之聲明。次按訴訟標的之價
    額，由法院核定；核定訴訟標的之價額，以起訴時之交易價
    額為準；無交易價額者，以原告就訴訟標的所有之利益為準
    ；訴訟標的之價額不能核定者，以第466條所定所定不得上
    訴第三審之最高利益額數加十分之一定之，同法法第77條之
    1第1項、第2項、第77條之12分別定有明文。又起訴不合程
    式或不備其他要件者，法院應以裁定駁回，但其情形可以補
    正者，審判長應定期間先命補正，同法249條第1項第6 款亦
    有明定。經查：
（一）本件起訴狀訴之聲明欄僅記載：「被告無預警、無緣由、
      擅自單方面終止本合夥協議之事宜，故請求履行本合夥協
      議書之事宜」，事實及理由記載：「原告於民國108年3月
      26日與被告（原告誤植為本人）簽立合夥協議書。詎料原
      告於108年7月27日要回辦公室消毒衛材，才發現無預警的
      換調辦公室大門門卡，拒絕本人進入辦公室，但本合夥協
      議書並未終止，故要求履行本合夥協議書」等語，並未具
      體特定請求被告履行內容（即要如何強制被告履行何種具
      體內容），本院無法確悉而為特定，上開聲明難成判決之
      主文，茲依上開規定，限原告於收受本裁定送達5 日內補
      正具體特定請求之判決聲明（並請提出繕本），如逾期未
      補正者，將駁回起訴。
（二）又本件原告起訴雖提出合夥協議書，並稱本件訴訟標的價
      額為新臺幣（下同）20萬元等語，然原告提起本件訴訟並
      未具體特定請求被告履行內容，業如前述，故本院無從知
      悉該20萬元與日後具體特定請求被告履行內容之關連性，
      且依合夥協議書內容所示，亦無法知悉原告提起本件訴訟
      勝訴確定後可得受之利益為20萬元，致本院無法核定訴訟
      標的價額。茲再限原告於收受本裁定送達5 日內，請說明
      就具體特定請求被告履行內容勝訴後可獲得之利益（如何
      得出該利益），俾核定裁判費，倘原告未能說明，致本件
      訴訟標的價額陷於不能核定之狀態，則本件訴訟標的價額
      依民事訴訟法第77條之12規定，即以同法第466 條所定不
      得上訴第三審之最高利益額數加10分之1 即165 萬元定之
      ，並依法徵收第一審裁判費1 萬7,335 元，特此裁定。
二、次按原告之起訴，其訴訟標的為確定判決之效力所及者，法
    院應以裁定駁回之，無庸命其補正，民事訴訟法第249 條第
    1項第7 款之定有明文。又除別有規定外，確定之終局判決
    就經裁判之訴訟標的，有既判力，為同法第400 第1 項所明
    定。此判決之實質上確定力，亦稱既判力，其內容即為訴訟
    標的之法律關係，於確定之終局判決經裁判者，當事人不得
    就該法律關係更行起訴，且於其他訴訟用作攻擊或防禦方法
    ，亦不得為與確定判決意旨相反之主張。所指一事不再理原
    則，乃指同一事件已有確定之終局判決者而言。至所謂同一
    事件，必同一當事人就同一法律關係而為同一之請求，或就
    同一訴訟標的求為相反之判決，或求為與前訴可以代用之判
    決，否則，即不得謂為同一事件，自不受確定判決之拘束（
    最高法院82年度台上字第1612號裁判意旨參照）。查兩造間
    之訴訟情形曾經本院110年度雄簡字第1060號、110年度雄小
    字第2148號判決原告敗訴駁回確定（下合稱前案訴訟），則
    原告提起本件訴訟是否與前案訴訟為同一事件？亦請於收受
    本裁定送達5 日內具狀補正說明（並請提出繕本）。　　
三、末按原告之訴，有起訴基於惡意、不當目的或有重大過失，
    且事實上或法律上之主張欠缺合理依據，法院應以裁定駁回
    之；但其情形可以補正者，審判長應定期間先命補正。而原
    告之訴，有依其所訴之事實，在法律上顯無理由者，法院得
    不經言詞辯論，逕以判決駁回之；但其情形可以補正者，審
    判長應定期間先命補正。又前條第1 項第8 款，或第2 項情
    形起訴基於惡意、不當目的或有重大過失者，法院得各處原
    告、法定代理人、訴訟代理人12萬元以下之罰鍰，為110 年
    1 月20日公布修正之民事訴訟法第249條第1 項8 款、第2 
    項第2 款及第249 條第1 項分別所明文。查原告提起前案訴
    訟均遭駁回確定，本院將審酌原告提起本件訴訟是否符合上
    開濫訴規範之情形，附此敘明。
四、如原告認提起本件訴訟並無實益，是否考量具狀撤回本件訴
    訟，俾辦理退還裁判費相關事宜。　　
中　　華　　民　　國　　111 　年　　4 　　月　　29　  日
                    高雄簡易庭　法　　　官　饒志民
以上正本係照原本作成。
本裁定不得抗告。
中　　華　　民　　國　　111 　年　　4 　　月　　29　  日
　　　　　　　　　　　　　　　  書　記　官　史華齡